# 请教陈版，关于销售需要安装的商品收入确认的问题

提问人：阿狼 时间：2016-11-09 16:38:27
陈版，客户销售一批需要安装的商品，有两种情况： 1.商品销售，卖方提供安装指导 2.商品销售，卖方需要安装调试并经过验收。
请问，第一种情况是否商品交付即可确认收入？ 第二种，是否等安装验收完毕才能确认收入？是否可以按照安装的进度确认？（由于进度难以确认，是否这种收入确认方式不可行？）

回答人：chenyiwei
第二种情况，设备交付和安装调试明显是一个整体，应在安装调试完成后确认收入（整体上构成一项销售商品业务）。
第一种情况，需考虑在设备交付后剩余的“对安装的指导”是否构成一项实质性的合同义务，例如： 1 、该义务是否仅限于监督买方聘请的安装施工人员按照卖方事先印制的标准化安装手册的要求完成安装工作；还是安装过程中随时可能出现不可预测的问题，需要随时现场解决）； 2 、该安装是否可由任何具有一般资质的安装施工队依据卖方事先印制的标准化安装手册的要求完成，还是要现场设计安装方案，事实上只能由卖方的专业人员完成； 3 、安装指导过程中的瑕疵（如有）是否会导致客户退货等影响与所交付的货物相关的销售收入的确认和计量的情形； 4 、安装和设备的价款能否相对合理地依据各自的相对公允价值予以确定。 在考虑上述问题的基础上，确定能否在设备交付后单独确认设备销售收入。